# 延长到 10 年后，“未确认递延所得税资产的可抵扣亏损将于以下年度到期”表格怎么披露？

提问人：沉默羔羊 时间：2019-08-06 15:58:04
根据财税〔 2018 〕 76 号，自 2018 年 1 月 1 日起，当年具备高新技术企业或科技型中小企业资格（以下统称资格）的企业，其具备资格年度之前 5个年度发生的尚未弥补完的亏损，准予结转以后年度弥补，最长结转年限由5 年延长至 10 年。
报告中“未确认递延所得税资产的可抵扣亏损将于以下年度到期” 的表格怎么填啊？需要把 10 年每年的金额都列出来吗？

回答人：chenyiwei
是这样，填表的原理和基本要求并未变化，只不过因为弥补期限延长，所以需列出未来 10 年内每年到期的可弥补亏损金额。

提问人：wucz 时间：2019-12-09 22:19:00
追问一下陈版主，可弥补亏损延长至 10 年后，那会计上确认递延所得税资产的测算是否也要看 10 年的应纳税所得预计情况？

回答人：chenyiwei
理论上是，但超过 5 年之后的预测就很难了，一般不建议预测超过 5 年。